臺灣基隆地方法院民事判決　　　　　　　 100年度訴字第81號
原　　　告　江美慧
被　　　告　曹君梅
　　　　　　游建福
上列當事人間請求確認臨時管理委員會會議不存在事件，本院判
決如下：
    主  文
原告之訴駁回。
訴訟費用新臺幣仟元由原告負擔。
    事實及理由
一、按原告之訴，依其所訴之事實，在法律上顯無理由者，法院
    得不經言詞辯論，逕以判決駁回之，民事訴訟法第249條第2
    項定有明文。又原告向法院提起民事訴訟，除應具備訴訟成
    立要件外，並須當事人之適格無欠缺，法院如認為當事人不
    適格，亦得不經言詞辯論，逕以判決駁回原告之訴。而所謂
    當事人適格，係指當事人就特定訴訟標的有實施訴訟之權能
    而言，此項權能之有無，應依當事人與特定訴訟標的之關係
    定之；必須當事人對於訴訟標的之法律關係有處分之權能，
    始足當之，最高法院26年渝上字第639號判例意旨可資參照
    。再者，當事人提起民事訴訟，其當事人適格有欠缺者，法
    院毋庸命其補正，亦據司法院著有院字第2351號解釋，可資
    參照。再按公寓大廈區分所有權人會議之決議事項由管理委
    員會執行，公寓大廈管理條例第36條第1款定有明文，是起
    訴請求撤銷區分所有權人會議決議或確認區分所有權人會議
    決議無效時，應以管理委員會為被告或全體區分所有權人為
    被告，始為適格，最高法院95年度台上字第1316號判決意旨
    亦可參照。
二、本件原告主張：被告曹君梅及游建福分別係喜市公寓大廈管
    理委員會於民國100年3月9日區分所有權人臨時委員會（下
    稱系爭會議）所選任之主任委員及安全委員。惟依據喜市公
    寓大廈住戶規約（下稱系爭規約）第6條之規定，管理委員
    會議應由主任委員於開會前7日以書面載明開會內容通知各
    管理委員；發生重大事故時有即時處理之必要，或經三分之
    一以上委員請求召開管理委員會議時，主任委員應儘速召開
    臨時管理委員會議；管理委員會議應有過半數以上之委員出
    席參加，其討論事項應經出席委員過半數以上之決議通過。
    然本次系爭會議並未依系爭規約於7日前以書面載明開會內
    容通知各管理委員，且系爭會議非由主任委員召開，亦非經
    三分之一以上委員請求召開；又系爭會議之討論事項係主席
    發言為提案並以所謂不同意請舉手，無人反對等語云云為表
    決之方式，則關於主委選舉此項之表決程序，依系爭規約並
    未有過半數以上委員同意此決議，是系爭會議違反法令或章
    程應為無效等情。另該系爭會議記錄蓋用所謂「喜市公寓大
    廈管理委員會銜之橢圓章」係由不明人士未經喜市公寓大廈
    管理委員會授權私自盜刻使用，屬偽造印章，其署押亦應予
    以撤銷。聲明：確認系爭會議無效；會議記錄使用印信署押
    應予撤銷。
三、經查，原告係依喜市公寓大廈管理委員會於100年3月9日所
    召開之系爭會議而推選擔任主任委員及安全委員之曹君梅、
    游建福個人為被告，並請求確認系爭會議無效。惟依原告所
    主張之內容，系爭會議既係經喜市公寓大廈管理委員會區分
    所有權人會議決議通過，原告欲請求確認系爭會議無效一事
    ，參酌前開判例意旨及說明，自應以喜市公寓大廈管理委員
    會或全體區分所有權人為被告，始為適格之當事人。本件原
    告逕對被告曹君梅、游建福訴請確認系爭會議無效，即有當
    事人不適格之情形，原告之訴顯無理由，依前揭判例意旨及
    說明，爰不經言詞辯論，逕以判決駁回之。
四、據上論結，原告之訴顯無理由，爰依民事訴訟法第249條第2
    項、第78條，判決如主文。
中    華    民    國   100    年    3     月    31    日
                  民事庭法  官  王翠芬
以上正本係照原本作成。
對於本件判決如有不服，應於收受送達後20日內向本院提出上訴
書狀，敘述上訴之理由，上訴於臺灣高等法院，並按他造當事人
之人數附具繕本。
中    華    民    國   100    年    3     月    31    日
                        書記官  李一農